臺灣臺南地方法院交通事件裁定　　　　　　　　　　　九十一年度交聲字第六三號
　　移送機關　交通部公路局嘉義區監理所台南監理站
　　受處分人
　　即異議人　甲○○
右列受處分人因違反道路交通管理處罰條例案件，對於交通部公路局嘉義區監理所台
南監理站民國九十一年二月二十日所為之裁決處分（處分案號：南監五字第裁七四─
Ｍ00000000號），聲明異議，本院裁定如左：
    主  文
原處分撤銷。
甲○○不罰。
    理  由
一、本件原處分意旨略以：受處分人即異議人甲○○所有之車牌號碼ＮＦＧ—１３１
    號重型機車，於民國九十年十月十日九時五分許，由不詳騎士駕駛，途經台南縣
    永康市○○路與永明街口時，因騎機車闖紅燈及不服稽查取締，而經台南縣警察
    局交通隊警員逕行開單舉發，移送機關即交通部公路局嘉義區監理所台南監理站
    ，復以違規事實明確，乃依道路交通管理處罰條例第五十三條第一項、第六十條
    第一項及第六十三條第一項第三款之規定，裁處異議人罰鍰共計新台幣四千八百
    元並記違規點數三點等語。
二、受處分人即異議人甲○○則辯稱：九十年十月十日正值台南市市長候選人辦理選
    舉登記之日，因其本人為台南市郡王里里長且為本屆市長候選人陳榮盛之支持者
    ，故其在九十年十月十日當日上午九時許起便與其先生騎乘該輛車號ＮＦＧ—１
    ３１號機車一同參與市長候選人陳榮盛之掃街造勢遊行，整個上午均在台南市區
    內活動，並未到達舉發單所載之前開地點，是異議人所有之機車，並無在台南縣
    永康市○○路與永明街口違規之事實等語。
三、經查，本件受處分人即異議人甲○○所有之前述機車，於九十年十月十日當日上
    午九時許起，確係由其本人與其配偶楊舜宇騎乘共同參與市長候選人陳榮盛之掃
    街造勢遊行，並未騎至舉發單所載之台南縣永康市○○路與永明街口等情，除據
    甲○○於本院調查時到庭陳述明確外，並經證人楊舜宇於本院調查時到庭陳證：
    「（問：九十年十月十日你身在何處？）當天是市長選舉登記日，當日八點多我
    就與受處分人甲○○一起騎該輛ＮＦＧ１３１號機車一起至台南市○○路選委會
    替我支持的候選人辦理登記。一直到九點多時我才又載異議人隨著遊行車隊掃街
    拜票。這段期間車子並未借別人」等語綦詳，核與證人陳錦龍於本院同日調查時
    到庭結證：「（問：是否認識受處分人？）認識。因為異議人是里長，我是市長
    候選人的幹部我才認識她」、「（問：你是否知道異議人於九十年十月十日身在
    何處？）因為十月十日為市長登記日，當日異議人與她先生和我一起到選委會替
    市長候選人辦理登記。當日他們兩人是大約八點多共騎機車到我那裡去的，是紅
    色機車但車牌號碼我不知道，登記完我們就一起掃街拜票，一直到十一點才結束
    ，這段期間他們都是騎乘該輛機車跟著我，並沒有去永大路和永明街那裡」等語
    （以上均見本院九十一年三月二十一日訊問筆錄）之情節相符，顯見異議人辯稱
    該輛機車並無於九十年十月十日上午九時五分許騎至台南縣永康市○○路與永明
    街口，並於該地點有闖紅燈及不服稽查取締之情形等語，確屬信而有徵，尚堪採
    信。
四、而本件車牌號碼ＮＦＧ—１３１號重型機車，於九十年十月十日九時五分許，有
    由不詳騎士駕駛，在台南縣永康市○○路與永明街口，闖紅燈及不服稽查取締之
    違規行為，除僅有台南縣警察局南縣警交字第Ｍ00000000號舉發違反道
    路交通管理事件通知單一紙在卷可查外，並無其他證明可為佐參，則如前述，受
    處分人即異議人甲○○所有之上開機車未於案載違規日期，經人在台南縣永康市
    ○○路與永明街口騎用等情，既據異議人提出人證以實其說，則執勤員警所查獲
    之違規事實，可能係因錯看、誤載，或該實際違規機車之車牌，曾有偽造、變造
    等情形所致，故尚難依此即遽認本件異議人之機車，確曾經人騎用，而於案載違
    規日期有前述違規之行為，併此敘明。
五、綜上所述，本件受處分人即異議人甲○○所有之車牌號碼ＮＦＧ—１３１號機車
    ，於九十年十月十日當日上午九時許起，確係由其本人與其配偶楊舜宇共同騎乘
    參與市長候選人陳榮盛之掃街造勢遊行，且未另有經他人駕駛，而有出現在台南
    縣永康市○○路與永明街口，是異議人於右述時、地，並無上開原處分意旨所稱
    之違規情形，應可認定。從而，本件異議人之異議，經核為有理由，原處分予以
    裁罰，於法即有未合，應由本院裁定將原處分撤銷，另為異議人不罰之諭知，以
    資適法。
六、據上論斷，應依道路交通案件處理辦法第二十條前段，裁定如主文。
中      華      民      國      九十一      年    三    月    二十五    日
                                  臺灣臺南地方法院交通法庭
                                      法  官  張  瑛  宗
右正本證明與原本無異
如不服本裁定應於送達後五日內向本院提出抗告狀
          書記官  陳  志  德
中      華      民      國      九十一      年    三    月    二十八    日
